臺灣板橋地方法院民事判決　　　　　　　　94年度親字第65號
原　　　告　丙○○
被　　　告　乙○○　暫名，即.
兼法定代理　甲○
人
當事人間請求否認子女事件，本院於中華民國94年5 月24日言詞
辯論終結，判決如左：
    主    文
確認被告乙○○（即甲○於民國90年2 月28日11時10分在大陸福
建省福州市平潭縣醫院出生之男嬰）非被告甲○自原告丙○○受
胎所生之婚生子。
訴訟費用由被告負擔。
    事實及理由
一、原告主張：原告與與大陸地區人民即被告甲○於民國88年5
    月24日結婚，婚後兩造僅共同生活二、三個月，即因個性不
    合而分居，被告甲○於離家返回大陸期間於90年2 月28日生
    下被告乙○○，依法雖推定為原告與被告甲○所生。惟實際
    上被告乙○○係被告甲○與訴外人曾正炫所生之子女，且原
    告與被告甲○已於93年6 月15日離婚，原告於94年4 月26日
    經被告甲○告知，才知悉被告乙○○出生之事實，爰依民法
    第1063條之規定，提起否認子女之訴。並聲明：確認被告乙
    ○○非被告甲○自原告丙○○受胎所生之婚生子。
二、被告方面：被告乙○○是被告甲○在大陸生的，生下來也是
    報在親生父親曾正炫的戶口裡，被告甲○是在今年四月才告
    訴原告有這個小孩。被告甲○結婚後有到臺灣與原告共同兩
    、三個月就回大陸了。並聲明：同意原告之請求。
三、按關於認諾及訴訟上自認或不爭執事實之效力，於否認子女
    事件，不適用之，民事訴訟法第594 條定有明文。本件被告
    甲○於言詞辯論期日同意原告之請求並就原告主張兩造婚後
    僅生活二、三個月後即已分居之事實為不爭執，揆諸首揭法
    條之說明，自不發生被告認諾或不爭執事實之效力，合先敘
    明。
四、原告主張其與大陸地區人民即被告甲○於88年5 月24日結婚
    ，婚後兩造僅共同生活二、三個月，即因個性不合而分居，
    被告甲○於離家返回大陸期間於90年2 月28日生下被告乙○
    ○，依法雖推定為原告與被告甲○所生，惟實際上被告乙○
    ○係被告甲○與訴外人曾正炫所生之子女，且原告與被告甲
    ○已於93年6 月15日離婚，原告於94年4 月26日經被告甲○
    告知，才知悉被告乙○○出生之事實，有卷附戶籍謄本二件
    、被告乙○○出生證明影本、福建省醫學科學研究所明正司
    法鑑定所司法鑑定書影本、平潭縣公證處公證書影本、財團
    法人海峽交流基金會證明影本各一件為證，且核與被告甲○
    於本院所述相符。又依前開鑑定單位鑑定結果，認依孟德爾
    遺傳定律，孩子的全部遺傳基因必須分別來源於其親生父母
    雙方，經檢驗分析結果，曾正炫、甲○在15個STR 位點的基
    因型符合作為乙○○親生父母親的遺傳基因條件，且親子關
    係蓋率值經計算可達百分之九九‧九九以上，參照國際慣例
    ，可以認為曾正炫、甲○與乙○○之間存在的親生血緣關係
    ，亦有上開司法鑑定書附卷可參。被告乙○○與訴外人曾正
    炫既有高達百分之九九‧九九以上之機率具有親子血緣關係
    ，自堪認原告主張被告乙○○非被告甲○自原告丙○○受胎
    所生，要屬真實，堪以採信。
五、按父母之一方為台灣地區人民，一方為大陸地區人民者，其
    與子女間之法律關係，依父設籍地區之規定。台灣地區與大
    陸地區人民關係條例第57條前段定有明文。本件否認子女之
    訴，涉及父子間法律關係，被告乙○○之父即原告丙○○為
    台灣地區人民，其母即被告甲○為大陸地區人民，且原告丙
    ○○設籍在「住台北縣板橋市○○路150 巷37之3 號」等情
    ，有前開戶籍資料在卷足參，依上開規定，本件自應適用父
    即原告丙○○設籍地之法律甚明。又從子女出生日回溯自18
    1 日起至第302 日止為受胎期間；能證明受胎回溯在前項第
    302 日以前者，以其期間為受胎期間。又妻之受胎，係在婚
    姻關係存續中者，推定其所生子女為婚生子女；前項推定，
    如夫妻之一方能證明妻非自夫受胎者，得提起否認之訴，但
    應於知悉子女出生之日起，一年內為之，民法第1062條、第
    1063條分別定有明文。經查，本件被告甲○於90年2 月28日
    產下被告乙○○之時，依法雖應推定被告乙○○為原告與被
    告甲○所生之婚生子女，然參以前開司法鑑定書鑑定結果，
    可知原告與被告乙○○既不具有父子血緣關係，被告乙○○
    實非被告甲○自原告丙○○受胎所生。從而，原告於94 年4
    月26日知悉被告乙○○出生後一年內提起本件否認子女之訴
    ，於法洵屬有據，應予准許。
六、訴訟費用裁判之依據：民事訴訟第78條、第85條第1 項。
中　　華　　民　　國　　94　　年　　6　　月　　14　　日
                        家事法庭  法  官  劉大衛
右正本證明與原本無異。
如對本判決不服，應於判決送達後20日內向本院提出上訴狀。
中　　華　　民　　國　　94　　年　　6　　月　　14　　日
                                  書記官  李錦輝
